【裁判字號】    95,抗,1376
【裁判日期】    951023
【裁判案由】    假處分
【裁判全文】
臺灣高等法院民事裁定                  95年度抗字第1376號
抗  告  人    雅仕生物科技有限公司
法定代理人    乙○○
代  理  人    李佳蕙律師
              陳瑞華律師
上列抗告人因與相對人甲○○○○○○ ○○○○○○○○○○○ ○○○○間假處分事件
，對於中華民國95年8月17日台灣台北地方法院95年度全字第51
號裁定提起抗告，本院裁定如下：
  主  文
抗告駁回。
抗告費用由抗告人負擔。
  理  由
一、抗告人於原法院聲請意旨略以：其於民國（下同）93年8月1
    日與相對人簽訂獨家經銷合約（即Exclusive Distribution
     Agreement，下稱系爭契約），兩造約定自93年8月1日起至
    96年7月31日止，抗告人就相對人所生產及銷售之雷射儀器
    ，包括但不限於the Waterlase、the LaserSmile（或Twili
    te）及零售至台灣之備用零件、配件、工具、手冊及其他在
    台銷售之相關物品，在台灣有獨家經銷權。嗣相對人於94年
    12月8日發函予抗告人，以抗告人違約為由，片面終止系爭
    契約，惟抗告人自認並未違約，而相對人亦無權片面終止系
    爭契約，遂於95年3月23日向原法院提起請求確認經銷關係
    之本案訴訟，並於同年6月16日聲請本件定暫時狀態之處分
    ，聲明：(一)禁止相對人於96年7月31日以前，就其生產及銷
    售之雷射儀器，包括但不限於the Waterlase、the LaserSm
    ile（或Twilite）、及零售至台灣之備用零件、配件、工具
    、手冊及其他在台銷售之相關物品，委託或授權任何第三人
    在台灣販賣或為上述目的而進口。(二)禁止相對人就其生產及
    銷售之雷射儀器，包括但不限於the Waterlase、the Laser
    Smile（或Twilite）、授權或配合提供任何資料予任何第三
    人向行政院衛生署聲請醫療器材之查驗登記及許可證。
二、原法院以抗告人聲請定暫時狀態之處分係在本案訴訟繫屬原
    法院後提出，其所提出能即時調查之證據，業經該院以上開
    本案訴訟所附證據審度在案，並經兩造於本案訴訟中舉證攻
    防說明，且兩造亦同意以該證據認定結果作為審度本件聲請
    事項之依據，而依抗告人就兩造間爭議之說明，尚難認為其
    所主張之請求及假處分原因為真實，其聲請即屬無從准許，
    而予裁定駁回。
三、抗告意旨略以：原法院於本案訴訟中，認定因抗告人未達銷
    售配額致有違約事實，顯係完全錯誤；又保全程序之審理與
    本案訴訟不同，前者依法僅需釋明請求及原因即可，受理法
    院非就本案為實質審理或有無理由之判斷，故保全程序與本
    案訴訟之承審法院雖為同一，惟仍依個別標準分別審理，不
    可一概而論云云。
四、按債權人就金錢請求或得易為金錢請求之請求，欲保全強制
    執行者，得聲請假扣押。假扣押非有日後不能強制執行或甚
    難執行之虞者，不得為之。請求及假扣押之原因應釋明之。
    前項釋明如有不足，而債權人陳明願供擔保或法院認為適當
    者，法院得定相當之擔保，命供擔保後為假扣押，民事訴訟
    法第522條第1項、第523條第1項及第526條第1、2項定有明
    文。依上開規定可知，債權人聲請假扣押，應就其請求及假
    扣押之原因加以釋明，僅於該項釋明如有不足，而債權人陳
    明願供擔保或法院認為適當者，法院始得定相當之擔保，命
    債權人供擔保後為假扣押。前揭規定依同法第533條、第538
    條之4規定，於定暫時狀態之處分亦有準用之。
五、查抗告人於原法院主張其並未違約，且因恐相對人日後有不
    能執行或甚難執行之虞，為此聲請定暫時狀態之處分，並提
    出Exclusive Distribution Agreement及其中譯本各1件、
    E-mail3件、Biolase函文1件、賣匯水單1件、函文3件、Inv
    oice1件、Purchase Order1件、純益率標準表1件（以上均
    影本）等情。惟上開資料與抗告人在本案訴訟中所提之各項
    證據資料（詳見原法院95年度國貿字第5號判決第3頁倒數第
    6行以下所列）多所雷同，甚至抗告人在本案訴訟中所提之
    證據尚多於本件聲請，然由於本案訴訟進行在前，且經原法
    院依通常訴訟程序審理後，已使該院獲致「相對人終止系爭
    契約之合法性」之蓋然心證，並以之為判決抗告人敗訴之基
    礎事實；換言之，原法院已透過較為嚴格之「證明」方式，
    認定抗告人之本案訴訟請求並不可採，故對於本件抗告人聲
    請定暫時狀態處分之原因，依舉重以明輕之法理，自無庸再
    以「釋明」之標準予以審酌，是原法院既已認本案訴訟之請
    求為無理由，則抗告人據以聲請定暫時狀態處分之原因，自
    無可能使法院得到「大概如此」（即所謂「釋明」）之心證
    ，亦無從提供擔保以代釋明之不足，自不符上開准許定暫時
    狀態處分之要件。況倘本件聲請若仍以「釋明」之標準予以
    審酌定暫時狀態處分之原因，就司法係實現公平正義之角度
    觀之，有可能造成抗告人於本案訴訟第一審判決雖然敗訴，
    卻藉由定暫時狀態處分之聲請，使其形成勝訴地位之畸異現
    象；此外，如要求法官於適用較為嚴格之訴訟程序審理後所
    獲致之心證，須在保全程序中完全抹除，並且反其心證而為
    裁定，亦非屬合情合理之事。是原裁定駁回抗告人定暫時狀
    態處分之聲請，於法並無不合。抗告意旨指摘原裁定不當，
    聲明廢棄，為無理由，應予駁回。
六、據上論結，本件抗告為無理由，爰裁定如主文。
中    華    民    國    95    年    10    月    23    日
                    民事第四庭
                        審判長法  官  張劍男
                              法  官  彭昭芬
                              法  官  丁蓓蓓
正本係照原本作成。
本裁定除以適用法規顯有錯誤為理由，並經本院之許可外，不得
再抗告。如提起再抗告，應於收受送達後10日內委任律師為代理
人向本院提出再抗告狀，並繳納再抗告費新臺幣1,000元整。
中    華    民    國    95    年    10    月    25    日
                              書記官  董曼華


司法院資訊處製作；財團法人民間司法改革基金會備份。
